test/src/gt-norm-yamls/N-panj_gt-norm.yaml
  
  Noun - пань: # Ordinary nouns основа слова заканчивается на мягкий парный согласный, с мягким знаком на конце: дь, зь, ль, нь, сь, ть. - full paradigm 'spoon / lusikka / ложка'
     пань+N+Sg+Nom: пань
     пань+N+Sg+Acc: пань
     пань+N+Sg+Gen: паньлӧн
     пань+N+Sg+Abl: паньлісь
     пань+N+Sg+Dat: паньлӧ
     пань+N+Sg+Ins: паньӧн
     пань+N+Sg+Com: панькӧт
     пань+N+Sg+Car: паньтӧг
     пань+N+Sg+Cns: паньла
     пань+N+Sg+Cmpr: панься
     пань+N+Sg+Ine: паньын
     пань+N+Sg+Ela: панись
     пань+N+Sg+Ill: паньӧ
     пань+N+Sg+Apr: паньлань
     пань+N+Sg+Egr: паньсянь
     пань+N+Sg+Prl: паньӧт
     пань+N+Sg+TerI: паньӧдз
     пань+N+Sg+TerII: паньви
     пань+N+Sg+AprIne: паньланьын
     пань+N+Sg+AprEla: паньланись
     пань+N+Sg+AprIll: паньланьӧ
     пань+N+Sg+AprEgr: паньланьсянь
     пань+N+Sg+AprPrl: паньланьӧт
     пань+N+Sg+AprTerI: паньланьӧдз
     пань+N+Sg+AprTerII: паньланьви
     пань+N+Sg+Nom+PxSg1: паньӧ
     пань+N+Sg+Gen+PxSg1: паньӧлӧн
     пань+N+Sg+Abl+PxSg1: паньӧлісь
     пань+N+Sg+Dat+PxSg1: паньӧлӧ
     пань+N+Sg+Acc+PxSg1: паньӧс
     пань+N+Sg+Ins+PxSg1: паньнам
     пань+N+Sg+Com+PxSg1: паньӧкӧт
     пань+N+Sg+Car+PxSg1: [паньӧтӧг, паньтӧгьям]
     пань+N+Sg+Cns+PxSg1: паньӧла
     пань+N+Sg+Cmpr+PxSg1: паньӧся
     пань+N+Sg+Ine+PxSg1: паням
     пань+N+Sg+Ela+PxSg1: паньсим
     пань+N+Sg+Ill+PxSg1: паням
     пань+N+Sg+Apr+PxSg1: [паньӧлань, паньланям]
     пань+N+Sg+Egr+PxSg1: [паньӧсянь, паньсяням]
     пань+N+Sg+Prl+PxSg1: [паньӧттям, паньӧттим]
     пань+N+Sg+TerI+PxSg1: [паньӧдззам, паньӧдззим]
     пань+N+Sg+TerII+PxSg1: паньӧви
     пань+N+Sg+AprIne+PxSg1: паньланям
     пань+N+Sg+AprEla+PxSg1: паньланьсим
     пань+N+Sg+AprIll+PxSg1: паньланям
     пань+N+Sg+AprEgr+PxSg1: [паньланьсяням, паньӧланьсянь]
     пань+N+Sg+AprPrl+PxSg1: [паньланьӧттям, паньланьӧттим, паньӧланьӧт]
     пань+N+Sg+AprTerI+PxSg1: [паньланьӧдззам, паньланьӧдззим, паньӧланьӧдз]
     пань+N+Sg+AprTerII+PxSg1: паньӧланьви
     пань+N+Sg+Nom+PxSg2: паньыт
     пань+N+Sg+Gen+PxSg2: паньытлӧн
     пань+N+Sg+Abl+PxSg2: паньытлісь
     пань+N+Sg+Dat+PxSg2: паньытлӧ
     пань+N+Sg+Acc+PxSg2: паньтӧ
     пань+N+Sg+Ins+PxSg2: паньнат
     пань+N+Sg+Com+PxSg2: паньыткӧт
     пань+N+Sg+Car+PxSg2: [паньыттӧг, паньтӧгьят]
     пань+N+Sg+Cns+PxSg2: паньытла
     пань+N+Sg+Cmpr+PxSg2: паньытся
     пань+N+Sg+Ine+PxSg2: панят
     пань+N+Sg+Ela+PxSg2: паньсит
     пань+N+Sg+Ill+PxSg2: панят
     пань+N+Sg+Apr+PxSg2: [паньытлань, паньланят]
     пань+N+Sg+Egr+PxSg2: [паньытсянь, паньсянят]
     пань+N+Sg+Prl+PxSg2: [паньӧттят, паньӧттит]
     пань+N+Sg+TerI+PxSg2: [паньӧдззат, паньӧдззит]
     пань+N+Sg+TerII+PxSg2: паньытви
     пань+N+Sg+AprIne+PxSg2: паньланят
     пань+N+Sg+AprEla+PxSg2: паньланьсит
     пань+N+Sg+AprIll+PxSg2: паньланят
     пань+N+Sg+AprEgr+PxSg2: [паньланьсянят, паньытланьсянь]
     пань+N+Sg+AprPrl+PxSg2: [паньланьӧттят, паньланьӧттит, паньытланьӧт]
     пань+N+Sg+AprTerI+PxSg2: [паньланьӧдззат, паньланьӧдззит, паньытланьӧдз]
     пань+N+Sg+AprTerII+PxSg2: паньытланьви
     пань+N+Sg+Nom+PxSg3: паньыс
     пань+N+Sg+Gen+PxSg3: паньыслӧн
     пань+N+Sg+Abl+PxSg3: паньыслісь
     пань+N+Sg+Dat+PxSg3: паньыслӧ
     пань+N+Sg+Acc+PxSg3: паньсӧ
     пань+N+Sg+Ins+PxSg3: паньнас
     пань+N+Sg+Com+PxSg3: паньыскӧт
     пань+N+Sg+Car+PxSg3: [паньыстӧг, паньтӧгьяс]
     пань+N+Sg+Cns+PxSg3: паньысла
     пань+N+Sg+Cmpr+PxSg3: паньысся
     пань+N+Sg+Ine+PxSg3: паняс
     пань+N+Sg+Ela+PxSg3: паньсис
     пань+N+Sg+Ill+PxSg3: паняс
     пань+N+Sg+Apr+PxSg3: [паньыслань, паньланяс]
     пань+N+Sg+Egr+PxSg3: [паньыссянь, паньсяняс]
     пань+N+Sg+Prl+PxSg3: [паньӧттяс, паньӧттис]
     пань+N+Sg+TerI+PxSg3: [паньӧдззас, паньӧдззис]
     пань+N+Sg+TerII+PxSg3: паньысви
     пань+N+Sg+AprIne+PxSg3: паньланяс
     пань+N+Sg+AprEla+PxSg3: паньланьсис
     пань+N+Sg+AprIll+PxSg3: паньланяс
     пань+N+Sg+AprEgr+PxSg3: [паньланьсяняс, паньысланьсянь]
     пань+N+Sg+AprPrl+PxSg3: [паньланьӧттяc, паньланьӧттиc, паньысланьӧт]
     пань+N+Sg+AprTerI+PxSg3: [паньланьӧдззаc, паньланьӧдззиc, паньысланьӧдз]
     пань+N+Sg+AprTerII+PxSg3: паньысланьви
     пань+N+Sg+Nom+PxPl1: паньным
     пань+N+Sg+Gen+PxPl1: паньнымлӧн
     пань+N+Sg+Abl+PxPl1: паньнымлісь
     пань+N+Sg+Dat+PxPl1: паньнымлӧ
     пань+N+Sg+Acc+PxPl1: паньнымӧс
     пань+N+Sg+Ins+PxPl1: паньнаным
     пань+N+Sg+Com+PxPl1: паньнымкӧт
     пань+N+Sg+Car+PxPl1: [паньнымтӧг, паньтӧгьяным]
     пань+N+Sg+Cns+PxPl1: паньнымла
     пань+N+Sg+Cmpr+PxPl1: паньнымся
     пань+N+Sg+Ine+PxPl1: паняным
     пань+N+Sg+Ela+PxPl1: паньсиным
     пань+N+Sg+Ill+PxPl1: паняным
     пань+N+Sg+Apr+PxPl1: [паньнымлань, паньланяным]
     пань+N+Sg+Egr+PxPl1: [паньнымсянь, паньсяняным]
     пань+N+Sg+Prl+PxPl1: [паньӧттяным, паньӧттиным]
     пань+N+Sg+TerI+PxPl1: [паньӧдззаным, паньӧдззиным]
     пань+N+Sg+TerII+PxPl1: паньнымви
     пань+N+Sg+AprIne+PxPl1: паньланяным
     пань+N+Sg+AprEla+PxPl1: паньланьсиным
     пань+N+Sg+AprIll+PxPl1: паньланяным
     пань+N+Sg+AprEgr+PxPl1: [паньланьсяняным, паньнымланьсянь]
     пань+N+Sg+AprPrl+PxPl1: [паньланьӧттяным, паньланьӧттиным, паньнымланьӧт]
     пань+N+Sg+AprTerI+PxPl1: [паньланьӧдззаным, паньланьӧдззиным,  паньнымланьӧдз]
     пань+N+Sg+AprTerII+PxPl1: паньнымланьви
     пань+N+Sg+Nom+PxPl2: паньныт
     пань+N+Sg+Gen+PxPl2: паньнытлӧн
     пань+N+Sg+Abl+PxPl2: паньнытлісь
     пань+N+Sg+Dat+PxPl2: паньнытлӧ
     пань+N+Sg+Acc+PxPl2: паньнытӧ
     пань+N+Sg+Ins+PxPl2: паньнаныт
     пань+N+Sg+Com+PxPl2: паньныткӧт
     пань+N+Sg+Car+PxPl2: [паньныттӧг, паньтӧгьяныт]
     пань+N+Sg+Cns+PxPl2: паньнытла
     пань+N+Sg+Cmpr+PxPl2: паньнытся
     пань+N+Sg+Ine+PxPl2: паняныт
     пань+N+Sg+Ela+PxPl2: паньсиныт
     пань+N+Sg+Ill+PxPl2: паняныт
     пань+N+Sg+Apr+PxPl2: [паньнытлань, паньланяныт]
     пань+N+Sg+Egr+PxPl2: [паньнытсянь, паньсяняныт]
     пань+N+Sg+Prl+PxPl2: [паньӧттяныт, паньӧттиныт]
     пань+N+Sg+TerI+PxPl2: [паньӧдззаныт, паньӧдззиныт]
     пань+N+Sg+TerII+PxPl2: паньнытви
     пань+N+Sg+AprIne+PxPl2: паньланяныт
     пань+N+Sg+AprEla+PxPl2: паньланьсиныт
     пань+N+Sg+AprIll+PxPl2: паньланяныт
     пань+N+Sg+AprEgr+PxPl2: [паньланьсяняныт, паньнытланьсянь]
     пань+N+Sg+AprPrl+PxPl2: [паньланьӧттяныт, паньланьӧттиныт, паньнытланьӧт]
     пань+N+Sg+AprTerI+PxPl2: [паньланьӧдззаныт, паньланьӧдззиныт, паньнытланьӧдз]
     пань+N+Sg+AprTerII+PxPl2: паньнытланьви
     пань+N+Sg+Nom+PxPl3: паньныс
     пань+N+Sg+Gen+PxPl3: паньныслӧн
     пань+N+Sg+Abl+PxPl3: паньныслісь
     пань+N+Sg+Dat+PxPl3: паньныслӧ
     пань+N+Sg+Acc+PxPl3: паньнысӧ
     пань+N+Sg+Ins+PxPl3: паньнаныс
     пань+N+Sg+Com+PxPl3: паньныскӧт
     пань+N+Sg+Car+PxPl3: [паньныстӧг, паньтӧгьяныс]
     пань+N+Sg+Cns+PxPl3: паньнысла
     пань+N+Sg+Cmpr+PxPl3: паньнысся
     пань+N+Sg+Ine+PxPl3: паняныс
     пань+N+Sg+Ela+PxPl3: паньсиныс
     пань+N+Sg+Ill+PxPl3: паняныс
     пань+N+Sg+Apr+PxPl3: [паньныслань, паньланяныс]
     пань+N+Sg+Egr+PxPl3: [паньныссянь, паньсяняныс]
     пань+N+Sg+Prl+PxPl3: [паньӧттяныс, паньӧттиныс]
     пань+N+Sg+TerI+PxPl3: [паньӧдззаныс, паньӧдззиныс]
     пань+N+Sg+TerII+PxPl3: паньнысви
     пань+N+Sg+AprIne+PxPl3: паньланяныс
     пань+N+Sg+AprEla+PxPl3: паньланьсиныс
     пань+N+Sg+AprIll+PxPl3: паньланяныс
     пань+N+Sg+AprEgr+PxPl3: [паньланьсяняныс, паньнысланьсянь]
     пань+N+Sg+AprPrl+PxPl3: [паньланьӧттяныс, паньланьӧттиныс, паньнысланьӧт]
     пань+N+Sg+AprTerI+PxPl3: [паньланьӧдззаныс, паньланьӧдззиныс, паньнысланьӧдз]
     пань+N+Sg+AprTerII+PxPl3: паньнысланьви
     пань+N+Pl+Nom: паннез
     пань+N+Pl+Acc: паннез
     пань+N+Pl+Gen: паннезлӧн
     пань+N+Pl+Abl: паннезлісь
     пань+N+Pl+Dat: паннезлӧ
     пань+N+Pl+Ins: паннезӧн
     пань+N+Pl+Com: паннезкӧт
     пань+N+Pl+Car: паннезтӧг
     пань+N+Pl+Cns: паннезла
     пань+N+Pl+Cmpr: паннезся
     пань+N+Pl+Ine: паннезын
     пань+N+Pl+Ela: паннезісь
     пань+N+Pl+Ill: паннезӧ
     пань+N+Pl+Apr: паннезлань
     пань+N+Pl+Egr: паннезсянь
     пань+N+Pl+Prl: паннезӧт
     пань+N+Pl+TerI: паннезӧдз
     пань+N+Pl+TerII: паннезви
     пань+N+Pl+AprIne: паннезланьын
     пань+N+Pl+AprEla: паннезланись
     пань+N+Pl+AprIll: паннезланьӧ
     пань+N+Pl+AprEgr: паннезланьсянь
     пань+N+Pl+AprPrl: паннезланьӧт
     пань+N+Pl+AprTerI: паннезланьӧдз
     пань+N+Pl+AprTerII: паннезланьви
     пань+N+Pl+Nom+PxSg1: паннезӧ
     пань+N+Pl+Gen+PxSg1: паннезӧлӧн
     пань+N+Pl+Abl+PxSg1: паннезӧлісь
     пань+N+Pl+Dat+PxSg1: паннезӧлӧ
     пань+N+Pl+Acc+PxSg1: паннезӧс
     пань+N+Pl+Ins+PxSg1: паннезнам
     пань+N+Pl+Com+PxSg1: паннезӧкӧт
     пань+N+Pl+Car+PxSg1: [паннезӧтӧг, паннезтӧгьям]
     пань+N+Pl+Cns+PxSg1: паннезӧла
     пань+N+Pl+Cmpr+PxSg1: паннезӧся
     пань+N+Pl+Ine+PxSg1: паннезам
     пань+N+Pl+Ela+PxSg1: [паннезсим, паннесим]
     пань+N+Pl+Ill+PxSg1: паннезам
     пань+N+Pl+Apr+PxSg1: [паннезӧлань, паннезланям]
     пань+N+Pl+Egr+PxSg1: [паннезӧсянь, паннезсяням]
     пань+N+Pl+Prl+PxSg1: [паннезӧттям, паннезӧттим]
     пань+N+Pl+TerI+PxSg1: [паннезӧдззам, паннезӧдззим]
     пань+N+Pl+TerII+PxSg1: паннезӧви
     пань+N+Pl+AprIne+PxSg1: паннезланям
     пань+N+Pl+AprEla+PxSg1: паннезланьсим
     пань+N+Pl+AprIll+PxSg1: паннезланям
     пань+N+Pl+AprEgr+PxSg1: [паннезланьсяням, паннезӧланьсянь]
     пань+N+Pl+AprPrl+PxSg1: [паннезланьӧттям, паннезланьӧттим, паннезӧланьӧт]
     пань+N+Pl+AprTerI+PxSg1: [паннезланьӧдззам, паннезланьӧдззим, паннезӧланьӧдз]
     пань+N+Pl+AprTerII+PxSg1: паннезӧланьви
     пань+N+Pl+Nom+PxSg2: [паннет, паннезыт]
     пань+N+Pl+Gen+PxSg2: [паннетлӧн, паннезытлӧн]
     пань+N+Pl+Abl+PxSg2: [паннетлісь, паннезытлісь]
     пань+N+Pl+Dat+PxSg2: [паннетлӧ, паннезытлӧ]
     пань+N+Pl+Acc+PxSg2: [паннетӧ, паннезтӧ]
     пань+N+Pl+Ins+PxSg2: паннезнат
     пань+N+Pl+Com+PxSg2: [паннеткӧт, паннезыткӧт]
     пань+N+Pl+Car+PxSg2: [паннеттӧг, паннезыттӧг, паннезтӧгьят]
     пань+N+Pl+Cns+PxSg2: [паннетла, паннезытла]
     пань+N+Pl+Cmpr+PxSg2: [паннется, паннезытся]
     пань+N+Pl+Ine+PxSg2: паннезат
     пань+N+Pl+Ela+PxSg2: [паннезсит, паннесит]
     пань+N+Pl+Ill+PxSg2: паннезат
     пань+N+Pl+Apr+PxSg2: [паннетлань, паннезытлань, паннезланят]
     пань+N+Pl+Egr+PxSg2: [паннетсянь, паннезытсянь, паннезсянят]
     пань+N+Pl+Prl+PxSg2: [паннезӧттят, паннезӧттит]
     пань+N+Pl+TerI+PxSg2: [паннезӧдззат, паннезӧдззит]
     пань+N+Pl+TerII+PxSg2: [паннетви, паннезытви]
     пань+N+Pl+AprIne+PxSg2: паннезланят
     пань+N+Pl+AprEla+PxSg2: паннезланьсит
     пань+N+Pl+AprIll+PxSg2: паннезланят
     пань+N+Pl+AprEgr+PxSg2: [паннезланьсянят, паннетланьсянь, паннезытланьсянь]
     пань+N+Pl+AprPrl+PxSg2: [паннезланьӧттят, паннезланьӧттит, паннетланьӧт, паннезытланьӧт]
     пань+N+Pl+AprTerI+PxSg2: [паннезланьӧдззат, паннезланьӧдззит, паннетланьӧдз, паннезытланьӧдз]
     пань+N+Pl+AprTerII+PxSg2: [паннетланьви, паннезытланьви]
     пань+N+Pl+Nom+PxSg3: [паннес, паннезыс]
     пань+N+Pl+Gen+PxSg3: [паннеслӧн, паннезыслӧн]
     пань+N+Pl+Abl+PxSg3: [паннеслісь, паннезыслісь]
     пань+N+Pl+Dat+PxSg3: [паннеслӧ, паннезыслӧ]
     пань+N+Pl+Acc+PxSg3: [паннесӧ, паннезсӧ]
     пань+N+Pl+Ins+PxSg3: паннезнас
     пань+N+Pl+Com+PxSg3: [паннескӧт, паннезыскӧт]
     пань+N+Pl+Car+PxSg3: [паннестӧг, паннезыстӧг, паннезтӧгьяс]
     пань+N+Pl+Cns+PxSg3: [паннесла, паннезысла]
     пань+N+Pl+Cmpr+PxSg3: [паннесся, паннезысся]
     пань+N+Pl+Ine+PxSg3: паннезас
     пань+N+Pl+Ela+PxSg3: [паннезсис, паннесис]
     пань+N+Pl+Ill+PxSg3: паннезас
     пань+N+Pl+Apr+PxSg3: [паннеслань, паннезыслань, паннезланяс]
     пань+N+Pl+Egr+PxSg3: [паннессянь, паннезыссянь, паннезсяняс]
     пань+N+Pl+Prl+PxSg3: [паннезӧттяс, паннезӧттис]
     пань+N+Pl+TerI+PxSg3: [паннезӧдззас, паннезӧдззис]
     пань+N+Pl+TerII+PxSg3: паннесви
     пань+N+Pl+AprIne+PxSg3: паннезланяс
     пань+N+Pl+AprEla+PxSg3: паннезланьсис
     пань+N+Pl+AprIll+PxSg3: паннезланяс
     пань+N+Pl+AprEgr+PxSg3: [паннезланьсяняс, паннесланьсянь, паннезысланьсянь]
